臺灣高雄地方法院刑事裁定　　　　　　　　　　　　　九十三年度自緝字第一三號
　　自　訴　人　甲○○
　　被　　　告　乙○○
右列被告因詐欺案件，經自訴人提起自訴，本院裁定如左：
    主  文
自訴駁回。
    理  由
一、本件自訴意旨略以：自訴人甲○○於民國八十九年初，經由友人之介紹，認識被
    告乙○○，詎被告竟意圖為自己不法之所有，佯稱亟須現金週轉，自訴人信以為
    真，借予被告新台幣（以下同）十萬元，惟一年後即九十年初，清償期屆至，自
    訴人向被告請求清償借款，被告佯稱經濟拮据，願每月清償一萬元，並簽發面額
    均為一萬元之本票十張，交付自訴人，詎屆期均未獲付款。因認被告涉犯刑法第
    三百三十九條第一項之詐欺取財罪嫌云云。
二、按法院或受命法官，得於第一次審判期日前，訊問自訴人、被告及蒐集或調查證
    據，訊問及調查結果，如認為案件有刑事訴訟法第二百五十二條至第二百五十四
    條之情形者，得以裁定駁回自訴，同法第三百二十六條第一項、第三項定有明文
    。又犯罪事實應依證據認定之，無證據不得認定犯罪事實，同法第一百五十四條
    第二項亦定有明文。
三、訊據被告固坦承積欠自訴人十萬元尚未清償之事實，惟堅詞否認有何詐欺取財犯
    行，辯稱：因為自訴人是貸放「日仔會」，即借款一萬元，五天還款二千元，一
    個月共須清償本利一萬元二千元，我共借三、四十萬元，陸續還款，尚欠九萬餘
    元，一時無法清償，才簽發本票給自訴人，並無詐欺之犯行等語。經查，被告係
    以所謂「日仔會」向自訴人借款，每借一萬元，每五日清償二千元，一個月清償
    本利合計一萬二千元，尚欠自訴人十萬元之事實，有被告提出之會單影本二紙、
    自訴人提出之本票影本十張附卷可稽，又自訴人於本院準備程序亦陳稱：被告之
    前係因為「日仔會」陸續向我借款，後來積欠太多，累積約十萬元才開本票給我
    ，後來被告搬家，沒有與我聯絡，錢也沒有還等語（本院九十三年四月十五日準
    備程序筆錄），是被告係以「日仔會」向自訴人借款，每借一萬元，每五日還款
    二千元，一個月後清償本利合計一萬二千元，前後累積欠款之本利約十萬元之事
    實，堪以認定。又自訴人係因借款予被告，賺取利息養家一節，亦據自訴人於本
    院準備程序中陳明，是被告辯稱：係向自訴人借款，後來因經濟狀況轉變，負債
    增多，始未能如期清償等語，尚堪採信。又被告與自訴人就上開債務已達成民事
    調解，有高雄市鹽埕區調解委員會調解書一紙附卷可稽，而自訴人復未提出證據
    證明被告有何詐欺取財犯行，足見本件僅屬民事上債務不履行之問題，被告犯罪
    嫌疑尚有不足，揆諸前揭說明，本件自訴應予駁回。
據上論結，依刑事訴訟法第三百二十六條第一項、第三項、第二百五十二條第十款，
裁定如主文。
中      華      民      國    九十三    年      六      月    十六      日
                                  臺灣高雄地方法院刑事庭
                                      審判長法  官  黃三友
                                            法  官  王雅苑
                                            法  官  涂裕洪
右正本證明與原本無異。
如不服本裁定，應於裁定送達後五日內，向本院提出抗告狀。
                                 書記官    賴佳慧
中    華    民    國      九十三     年      六     月      十七      日
